---
title: "Tarea 3.4"
author: "Valentina Bernal"
date: "25 de enero de 2020"
output: html_document
---

#Hacer un script a partir de los datos guardados en 
#PracUni3/ejemplosgenerales/data/reads.txt:
#Usar rutas relativas desde donde está ubicado el script 
#(en general, en bin) !!

#Cargar los datos de los reads con ruta relativa
```{r}
reads.data <- read.delim("../data/reads.txt", header = TRUE)
head(reads.data)
```

#1 Hacer un barplot de reads por muestra
```{r}
barplot(reads.data$nreads,             
        names.arg = reads.data$sample) 
```

#2 Poner títulos al grafico y a cada eje
```{r}
barplot(reads.data$nreads,              
        names.arg = reads.data$sample,  
        main = "Reads Plot",
        xlab = "sample",                
        ylab = "reads")
```

#3 Colorear cada librería cambiando la paleta de colores, 
#usando su alma de data artistas
```{r}
barplot(reads.data$nreads,              
        names.arg = reads.data$sample,  
        main = "Reads Plot",
        xlab = "sample",   
        ylab = "reads",
        col= c("purple","magenta","pink")) 
```